【裁判字號】    98,簡上,1112
【裁判日期】    990212
【裁判案由】    妨害婚姻及家庭
【裁判全文】
臺灣桃園地方法院刑事判決            98年度簡上字第1112號
上  訴  人  臺灣桃園地方法院檢察署檢察官
被      告  甲○○
上列上訴人因被告犯妨害家庭案件，不服本院於中華民國98年8
月17日所為之98年度桃簡字第1275號第一審簡易判決（聲請案號
：臺灣桃園地方法院檢察署98年度偵字第7490號），提起上訴，
本院管轄之第二審合議庭判決如下：
    主  文
上訴駁回。
    事實及理由
一、本案經本院審理結果，認第一審簡易判決認事用法及量刑均
    無不當，應予維持，除就被告「林雅凰」之名誤載為「林雅
    鳳」，應予更正外，並引用第一審判決書記載之事實、證據
    及理由（如附件）。
二、檢察官上訴意旨略以：被害人乙○○之妻林雅凰因涉世未深
    ，受被告甲○○之引誘，誤與被告甲○○發生性交行為，致
    被害人原有幸福家庭破碎，被告甲○○罪責甚深，復迄未賠
    償被害人所受損害，原審僅量處有期徒刑3 月，尚嫌過輕云
    云。
三、按法官於有罪判決中，究應如何量處罪刑，為實體法賦予審
    理法官裁量之刑罰權事項，法官行使此項裁量權，自得依據
    個案情節，參諸刑法第57條所定各款犯罪情狀之規定，於該
    法定刑度範圍內，基於合義務性之裁量，量處被告罪刑；又
    刑之量定係事實審法院得自由裁量之事項，若其未有逾越法
    定刑之範圍，且亦非明顯違背正義者，即不得遽指為違法。
    又刑罰之量定，固屬法院自由裁量之職權行使，但仍應審酌
    刑法第57條所列各款事由及一切情狀，為酌量輕重之標準，
    並非漫無限制；在同一犯罪事實與情節，如別無其他加重或
    減輕之原因，下級審法院量定之刑，亦無過重或失輕之不當
    情形，則上級審法院對下級審法院之職權行使，原則上應予
    尊重（最高法院76年度台上字第4984號、85年度台上字第24
    46號裁判意旨可資參酌）。
四、查本件被告甲○○犯罪事證明確，原審斟酌被告甲○○與林
    雅凰均明知彼此為有配偶之人，仍發生婚外情之犯罪動機、
    目的、手段，妨害婚姻與家庭之健全，迄未與被害人達成和
    解，兼衡其知識程度與犯後態度等一切情狀，量處被告甲○
    ○有期徒刑3 月，並諭知易科罰金之折算標準為以1,000 元
    折算1 日，認事用法及量刑均無不合，且原審在量刑時既已
    將被告之犯罪行為造成妨害被害人家庭之健全及尚未和解等
    一併考量在內，依上說明，即難再憑此指摘其量刑過輕。綜
    上，檢察官以原審量刑過輕為由，提起上訴，為無理由，應
    予駁回。
據上論斷，應依刑事訴訟法第455 條之1 第1 項、第3 項、第36
8 條、第373條，判決如主文。
本案經檢察官蔡正傑到庭執行職務。
中    華    民    國    99    年     2    月    12    日
                  刑事第七庭庭審判長法  官   蕭  世  昌
                                    法  官   蔡  羽  玄
                                    法  官   蔡  世  芳
本件不得上訴。
以上正本證明與原本無異。
                                    書記官   張  尹  嫚
中    華    民    國    99    年    2     月    12    日

司法院資訊處製作；財團法人民間司法改革基金會備份。
